【裁判字號】    97,交訴,78
【裁判日期】    970731
【裁判案由】    業務過失致死
【裁判全文】
臺灣臺北地方法院刑事判決              97年度交訴字第78號
    公  訴  人  臺灣臺北地方法院檢察署檢察官
    被      告  乙○○
上列被告因業務過失致死案件，經檢察官提起公訴（九十七年度
偵字第八八三一號），因被告於準備程序中就犯罪事實為有罪陳
述，經合議庭裁定依簡式審判程序審理，本院判決如下：
    主  文
乙○○從事業務之人，因業務上之過失致人於死，處有期徒刑陸
月，如易科罰金，以新臺幣壹仟元折算壹日，緩刑參年。
    事  實
一、乙○○係貨車司機，為從事駕駛業務之人，其於民國九十七
    年四月十二日十八時四十一分許，駕駛車牌號碼一六九二－
    ＥＦ號自用小貨車，沿臺北市○○路由南往北行駛至該路與
    塔悠路一七九號旁無名巷之交叉路口，本應注意汽車行駛時
    ，駕駛人應注意車前狀況，隨時採取必要之安全措施，且依
    當時情形並無不能注意之情事，竟疏未注意，未注意車前狀
    況及隨時採取必要之安全措施而貿然前行（該行向為閃光黃
    燈之幹線道），適有甲○○騎乘車牌號碼八ＨＦ－一六六號
    重型機車，沿塔悠路一七九號旁單線道無名巷對面由西往東
    行駛至該處（該行向為閃光紅燈之支線道），原應注意汽車
    行駛至交叉路口，應遵守燈光號誌之指示，支線道車應暫停
    讓幹線道車先行，且依當時情形並無不能注意之情事，竟亦
    疏未注意，未暫停讓幹線道車先行而貿然前行，致乙○○所
    駕駛上開車輛到達該路口時，前車頭撞擊甲○○所騎乘機車
    之右後車身，甲○○當場倒地，受有右側顱內出血之傷害，
    經送醫急救，仍於同年五月十五日因敗血症併發多重器官衰
    竭死亡。乙○○肇事後，於臺北市政府警察局松山分局員警
    前往現場處理時，在其犯行未為有偵查犯罪職權之公務員知
    悉前，當場主動向員警自首，承認其為肇事人而接受裁判。
二、案經代行告訴人行政院國軍退除役官兵輔導委員會臺北市榮
    民服務處訴由臺北市政府警察局松山分局報告臺灣臺北地方
    法院檢察署檢察官偵查起訴。
    理  由
一、上揭事實，業據被告於審理中坦承不諱（見本院九十七年七
    月二日審理筆錄），且有道路交通事故談話紀錄表、道路交
    通事故現場圖、現場及車損相片等件附卷可稽；而被害人甲
    ○○因本件車禍受傷死亡，亦有國軍松山總醫院病歷資料附
    卷足憑。按汽車行駛時，駕駛人應注意車前狀況，並隨時採
    取必要之安全措施，又按汽車行駛至交叉路口，應遵守燈光
    號誌之指示，再按特種閃光號誌各燈號顯示之意義，閃光黃
    燈表示警告，車輛應減速接近，注意安全，小心通過，閃光
    紅燈表示停車再開，車輛應減速接近，先停止於交岔路口前
    ，讓幹道車優先通行後認為安全時，方得續行，且特種閃光
    號誌設於交岔路口者，其設置方式與行車管制號誌同，幹道
    應設置閃光黃燈，支道應設置閃光紅燈，道路交通安全規則
    第九十四條第三項、第一百零二條第一項第一款，及道路交
    通標誌標線號誌設置規則第二百十一條第一項、第二百二十
    四條第三款，分別定有明文，而本件依事發當時客觀情形觀
    察，並無不能注意之情事，被告及被害人竟均疏未注意，被
    告未注意車前狀況及隨時採取必要之安全措施而貿然前行，
    被害人行向為閃光紅燈之支線道車未暫停讓被告行向為閃光
    黃燈之幹線道車先行而貿然前行，致被告所駕駛汽車之前車
    頭撞擊被害人所騎乘機車之右後車身，其等均應注意、能注
    意而未注意，均堪認有過失；且被告之過失行為與告訴人之
    死亡結果間，具有相當因果關係。綜上所述，本件事證明確
    ，應依法論科。
二、查被告為貨車司機，係從事駕駛業務之人，業據其自承在卷
    ，其因駕駛業務之過失，致被害人死亡，核其所為係犯刑法
    第二百七十六條第二項之業務過失致死罪。被告肇事後，於
    臺北市政府警察局松山分局員警前往現場處理時，在其犯行
    未為有偵查犯罪職權之公務員知悉前，當場主動向員警自首
    ，承認為肇事人而接受裁判等情，有臺北市政府警察局松山
    分局刑事案件移送資料在卷可考，被告對於未發覺之罪自首
    而接受裁判，依刑法第六十二條前段規定，減輕其刑。爰審
    酌被告之駕駛過失致被害人死亡，對被害人造成無可回復之
    損害，犯罪所生危害至鉅，惟於犯罪後坦承不諱，態度尚稱
    良好，暨被告與被害人之過失程度、被告之生活狀況、品行
    、智識程度等一切情狀，量處如主文所示之刑，以茲懲戒。
    末查被告前未曾受有期徒刑以上刑之宣告，有臺灣高等法院
    被告前案紀錄表在卷可參，因一時失慎而觸犯本案犯行，於
    犯罪後坦認犯行，自承悔意，且於車禍後負擔在臺單身無眷
    榮民的被害人之一切醫療、照顧及喪葬費用等情，有行政院
    國軍退除役官兵輔導委員會臺北市榮民服務處函檢送之車禍
    事故處理資料在卷可按，經此偵審程序及刑之宣告後，當知
    所警惕，信無再犯之虞，本院認前開對其所宣告之刑，以暫
    不執行為適當，爰併依刑法第七十四條第一項第一款規定，
    宣告緩刑三年，以啟自新。
據上論斷，應依刑事訴訟法第二百七十三條之一第一項、第二百
九十九條第一項前段，刑法第二百七十六條第二項、第六十二條
前段、第四十一條第一項前段、第七十四條第一項第一款，刑法
施行法第一條之一，判決如主文。
本案經檢察官鄧巧羚到庭執行職務
中    華    民    國  九十七  年    七    月  三十一  日
                  刑事第八庭  法  官  孫  曉  青
上正本證明與原本無異。
如不服本判決應於送達後十日內向本院提出上訴狀。
                              書記官  郭  錦  賢
中    華    民    國  九十七  年    七    月  三十一  日
附錄本案論罪科刑法條全文：
中華民國刑法第二百七十六條
因過失致人於死者，處二年以下有期徒刑、拘役或二千元以下罰
金。
從事業務之人，因業務上之過失犯前項之罪者，處五年以下有期
徒刑或拘役，得併科三千元以下罰金。


司法院資訊處製作；財團法人民間司法改革基金會備份。
